【裁判字號】    97,易,937
【裁判日期】    970508
【裁判案由】    竊盜等
【裁判全文】
臺灣板橋地方法院刑事判決               97年度易字第937號
公  訴  人  臺灣板橋地方法院檢察署檢察官
被      告  丙○○
                  （現於臺灣臺北監獄臺北分監另案執行中）
上列被告因竊盜案件，經檢察官提起公訴（97年度偵字第5928號
），被告於本院準備程序進行中，就被訴犯罪事實為有罪之陳述
，本院告知簡式審判程序之旨，並聽取其與公訴人之意見後，經
本院裁定行簡式審判程序審理後，判決如下：
    主  文
丙○○毀越安全設備竊盜，處有期徒刑壹年。
    事  實
一、丙○○前於民國94年間因竊盜案件，經臺灣高等法院以96年
    度上易字第816 號刑事判決處有期徒刑10月確定（現在監執
    行中，於本案不構成累犯）。詎其仍不知悔改，竟基於意圖
    為自己不法所有之犯意，於96年（起訴書誤載為「97年」，
    業經公訴人當庭更正）9 月15日凌晨2 至3 時許（起訴書誤
    載為「6 時至7 時許」），至乙○○及甲○○夫婦所經營位
    於臺北縣中和市○○路339 號1 樓之旭海親子書店（下稱旭
    海書店），趁其夜間歇業無人居住在內之際，見旭海書店後
    門以外掛之方式附加門鎖，即以腳強行踹向後門，將附著於
    後門上之門鎖底座破壞後，毀壞該安全設備侵入店內（無故
    侵入他人建築物部分，未據告訴），徒手竊取店內放置於收
    銀機內之現金新臺幣（下同）8,000 元、空白支票3 本、數
    位相機（價值約4,000 元）、DVD 播放器（價值約1,300 元
    ）、電腦主機（價值約15,000元）、印表機（價值約6,000
    元）、數據機（價值約3,000 元）、14吋及20吋數位電視（
    價值各約6,000 元及7,800 元）各1 臺等物，得手後，隨即
    逃離現場，其後將所竊取之前揭物品變賣予不知名之跳蚤市
    場，得款約12,000元，並將所竊取之現金，供己花用殆盡；
    嗣乙○○於同日上午7 時許，至旭海書店欲開門營業時，發
    現店內遭竊，遂報警處理，而經臺北縣政府警察局鑑識人員
    至現場採證，於該店後門內緣及收銀機零錢盒上採集指紋數
    枚，送內政部警政署刑事警察局比對後，發現採集之2 枚指
    紋與丙○○之左環指及左中指指紋相符，因而循線查獲丙○○，始查悉上情。
二、案經臺北縣政府警察局移送臺灣板橋地方法院檢察署檢察官
    偵查起訴。
    理  由
壹、程序方面：本件被告丙○○所犯係死刑、無期徒刑、最輕本
    刑3 年以上有期徒刑以外之罪，其於準備程序就前揭被訴事
    實為有罪之陳述，經法官告知簡式審判程序之旨，並聽取其
    與公訴人之意見後，本院認無不得或不宜改依簡式審判程序
    進行之處，爰依刑事訴訟法第273 條之1 第1 項、第284 條
    之1 之規定，由本院裁定本件行簡式審判程序，合先敘明。
貳、實體方面：
一、上開事實，業據被告丙○○迭於警詢、偵訊及本院訊問時坦
    承不諱，核與被害人甲○○於警詢時指訴及證人即被害人乙○○於警詢及偵訊時證述之情節相符，並有內政部警政署刑
    事警察局96年10月29日刑紋字第0960160871號鑑驗書、刑事
    案件政務採驗紀錄表各1 份、現場照片12幀（詳見偵查卷第
    15至20、28至29、41至43頁）在卷可證。是被告前開自白核
    與事實相符，堪以採信。故本件事證已臻明確，被告犯行堪
    已認定，應予依法論科。
二、按門鎖為安全設備之一種，毀壞門鎖行竊，自應論以刑法第
    321 條第1 項第2 款之毀壞安全設備竊盜罪。惟此處所謂門
    鎖，係指附加於門上之鎖而言，至毀壞構成門之一部之鎖（
    如司畢靈鎖），則應認為毀壞門扇，最高法院64年第4 次刑
    事庭會議決議(一)可資參照。本案前揭旭海書店之門鎖係獨立
    外掛於門上使用，此有該門鎖照片（詳見偵查卷第20、43頁
    ）附卷供參，是該門鎖顯係屬於安全設備之一種。故核被告
    所為，係犯刑法第321 條第1 項第2 款之毀越安全設備竊盜
    罪。爰審酌被告前於94年間因竊盜案件，經臺灣高等法院以
    96年度上易字第816 號刑事判決處有期徒刑10月確定（現在
    監執行中，於本案不構成累犯）在案，此有臺灣高等法院被
    告前案紀錄表及該判決書各1 份在卷可證，是其素行非佳，
    竟不知悔改，循正途賺取所需，其犯罪之動機、目的實屬可
    議，且竊得財物價值非輕，及迄今尚未賠償被害人所受之損
    失，惟其犯後坦承犯行之態度，及檢察官具體求處有期徒刑
    2 年猶嫌過重等一切情狀，量處如主文所示之刑，以資懲儆
    。
三、至公訴人另請求考量被告多次犯竊盜罪，再犯本案竊盜犯行
    ，顯有犯罪之習慣，毫無改過遷善之意，僅藉刑罰之執行實
    已不足矯治，請依竊盜犯贓物犯保安處分條例第3 條第1 項
    第1 款之規定，諭知於刑之執行前令入勞動場所強制工作，
    以資矯治等語。惟按保安處分係針對受處分人將來之危險性
    所為之處置，以達教化、治療之目的，為刑罰之補充制度，
    保安處分中之強制工作，旨在對嚴重職業性犯罪及欠缺正確
    工作觀念或無正常工作因而犯罪者，強制其從事勞動，學習
    一技之長及正確之謀生觀念，使其日後重返社會，能適應社
    會生活。然保安處分之措施亦含社會隔離、拘束身體自由之
    性質，其限制人民之權利，實與刑罰同，自應受比例原則之
    規範，使保安處分之宣告，與行為人所為行為之嚴重性、行
    為人所表現之危險性，及對行為人未來行為之期待性相當，
    最高法院91年度臺上字第4625號判決意旨足資參照。經查，
    被告雖曾於95年間因竊盜案件，經臺灣高等法院以96年度上
    易字第816 號刑事判決處有期徒刑10月確定，已如前述，是
    被告就上開案件尚未執行之際而再犯本案竊盜犯行，尚無從
    認定被告是否經刑罰處遇而未能收其效之情形。故本院認宣
    告如主文所示之刑，已足與被告犯行之處罰相當，足收儆懲
    之效，而無另宣告強制工作以預防矯治其社會危險性之必要
    ，爰不另為強制工作之諭知，併此敘明。
四、公訴意旨另認：被告於前開時、地，無故侵入旭海書店，而
    另涉犯刑法第306 條之侵入住宅罪嫌云云。然按告訴乃論之
    罪，未經合法告訴者，應諭知不受理之判決，刑事訴訟法第
    303 條第3 款定有明文。經查，本件被害人甲○○及乙○○
    並未就無故侵入住宅部分提出告訴乙節，此有被害人甲○○
    之警詢筆錄及證人乙○○之偵訊筆錄（詳見偵查卷第9 至10
    、35至37、40頁）在卷可考。是此部分本應為不受理之諭知
    ，惟檢察官認此部分與上開起訴有罪之部分，有想像競合犯
    之裁判上一罪關係，故本院不另為不受理之諭知，併予敘明
    。
據上論斷，應依刑事訴訟法第273 條之1 第1 項、第299 條第1
項前段，刑法第321 條第1 項第2 款，刑法施行法第1 條之1 第
1 項、第2 項前段，判決如主文。
本案經檢察官彭聖斐到庭執行職務。
中    華    民    國    97    年    5     月    8     日
                  刑事第六庭法  官  饒金鳳
以上正本證明與原本無異。
如不服本判決，應於判決送達後10日內，向本院提出上訴書狀，
且上訴書狀應敘述具體理由，而上訴書狀未敘述上訴理由者，應
於上訴期間（即自收受判決書之翌日起算10日）屆滿後20日內補
提理由書。
                            書記官  王春森
中    華    民    國    97    年    5     月    8     日
附錄本案論罪科刑之法律條文：
中華民國刑法第321 條第1 項第2 款：
犯竊盜罪而有左列情形之一者，處6 月以上、5 年以下有期徒刑
：
二、毀越門扇、牆垣或其他安全設備而犯之者。


司法院資訊處製作；財團法人民間司法改革基金會備份。
